臺灣高等法院刑事判決
110年度上訴字第1973號
上  訴  人  
即  被  告  劉仁傑



指定辯護人  賴鴻齊律師（義務辯護律師）
上列上訴人即被告因違反槍砲彈藥刀械管制條例等案件，不服臺
灣臺北地方法院108年度訴字第873號，中華民國110年1月25日第
一審判決（起訴案號：臺灣臺北地方檢察署107年度偵字第17719
號、第22392號），提起上訴，本院判決如下：
    主      文
上訴駁回。
    事實及理由
壹、經本院審理結果，認第一審依修正前槍砲彈藥刀械管制條例
    第8條第4項、現行（原判決據上論斷欄誤載為修正前，應予
    更正）同條例第12條第4項、刑法第2條第1項前段、第11條
    前段、第168條、第172條、第305條、第354條、第55條、第
    42條第3項前段、第38條第1項、刑法施行法第1條之1第1項
    等規定，以上訴人即被告劉仁傑（下稱被告）犯修正前槍砲
    彈藥刀械管制條例第8條第4項非法持有可發射子彈具殺傷力
    之槍枝罪、現行同條例第12條第4項非法持有子彈罪、刑法
    第305條恐嚇危害安全罪、同法第354條毀損罪（上4罪為想
    像競合犯，從一重之非法持有可發射子彈具殺傷力之槍枝罪
    處斷）及同法第168條之偽證罪，分別判處有期徒刑3年8月
    ，併科罰金新臺幣（下同）6萬元，罰金如易服勞役，以1千
    元折算1日，及判處有期徒刑2月，並就扣案如原判決附表一
    所示之本案改造手槍宣告沒收，其認事、用法並無不當，量
    刑及沒收亦屬妥適，應予維持，除證據部分補充「被告於本
    院準備程序及審理時之自白」外，並引用第一審判決書關於
    被告部分記載之事實、證據及理由（如附件，另同案被告謝
    平緯部分業經原審論罪科刑確定）。
貳、駁回上訴之理由
一、被告上訴意旨略以：伊曾參與詐騙集團，因對詐騙之被害人
    產生歉意，想要離開詐騙集團，主管「阿正」指示伊必須去
    臺北開槍，且不把事情說出，後果自己承擔，「阿正」才肯
    讓伊離開，現伊深感悔意，希望法院給伊機會，伊會配合法
    庭需求說實話，之前有詐騙集團被抓獲，伊願指認有無「阿
    正」本人；又伊犯後態度尚屬良好，係急於想脫離詐騙集團
    ，才無奈應允「阿正」並犯下本案，犯罪動機與一般預謀持
    槍恐嚇之行為人有別，伊僅係聽從「阿正」指示，並有所克
    制而往天花板射擊，相較於其他持槍隨意掃射之行為人對一
    般民眾所造成之危險性，相距甚大，且伊受限於教育程度等
    自身條件，無法找到穩定、正常之工作，處境頗為艱困，故
    原判決量刑過重，請考量上情，依刑法第57條、第59條規定
    從輕量刑等語。
二、按刑事審判旨在實現刑罰權之分配的正義，故法院對有罪被
    告之科刑，應符合罪刑相當之原則，使輕重得宜，罰當其罪
    ，以契合社會之法律感情，此所以刑法第57條明定科刑時應
    審酌一切情狀，尤應注意該條所列10款事項以為科刑輕重之
    標準，俾使法院就個案之量刑，能斟酌至當；而量刑輕重係
    屬事實審法院得依職權自由裁量之事項，苟已斟酌刑法第57
    條各款所列情狀而未逾越法定刑度，不得遽指為違法（最高
    法院72年度台上字第6696號判決意旨參照）。查原判決業以
    行為人之責任為基礎，審酌被告為牟個人私利，漠視法令禁
    止，未經許可持有本案改造手槍及制式子彈，以對本案建築
    師事務所天花板開槍之方式恫嚇他人，並造成該天花板之毀
    損，缺乏對他人意思決定自由及財產權之尊重；其更於偵訊
    中具結後，就案情重要關係之事項為虛偽不實陳述，誤導偵
    查機關查緝犯罪之正確性，對於國家司法權行使之妨害非輕
    ；兼衡被告持有本案改造手槍及制式子彈之數量、持有期間
    、犯罪動機、目的、手段、造成之危害，暨被告於犯後坦承
    犯行之態度，為二、三專肄業之智識程度，自述於案發時無
    業，無人須其扶養之家庭生活狀況等一切情狀，量處前開刑
    度，並就併科罰金部分諭知易服勞役之折算標準，應已充分
    斟酌被告之犯罪動機、情節、所生危害及其犯後態度、智識
    程度、無業等個人狀況，依刑法第57條各款事項而為量刑；
    至辯護人固具狀陳稱：被告母親年事已高，且患有憂鬱症及
    腸功能性疾患，實須被告陪伴照料，另被告已有悔意，目前
    在「台東無極慈母宮」擔任志工等語，惟縱使辯護人所述上
    情為真而一併納入考量，經核原審之量刑結果仍無過重或濫
    用裁量權、違反罪刑相當原則等違法或不當情形，則揆諸前
    揭說明，本院自應予維持。
三、至被告上訴意旨稱其欲離開詐騙集團，主管「阿正」要求其
    去臺北開槍，才肯讓其離開，其急於想脫離詐騙集團，才無
    奈應允「阿正」並犯下本案，之前有詐騙集團被抓獲，其願
    指認有無「阿正」本人云云，然觀諸被告於偵訊時所供：我
    現在沒有要亂推給誰，我現在要誠實講，「阿正」知道我欠
    賭債到不能再欠，他在臺南市安南區賭場跟我講開槍的事，
    他跟我說是債務糾紛，跟我約定酬勞是80萬元，抵掉賭債60
    萬元，他會再給我20萬元，隔1、2天之後我答應他等語（見
    偵17719卷第55頁），明確陳稱本件犯行係因其積欠賭債而
    生，並未提及脫離詐騙集團之事，則被告上訴所言，既迥異
    於其先前所述，可信度自屬有疑。又我國社會詐騙盛行，被
    查獲之詐騙集團成員多不勝數，實難僅憑被告上訴所言之空
    泛內容，據以特定出可供其指認「阿正」之對象範圍；況被
    告及辯護人於本院準備程序時稱可於1個月內陳報「阿正」
    之真實姓名年籍等資料，惟迄至逾1個月後之本院審理時，
    仍未陳報此等資料，則就「阿正」自無調查之可能，且被告
    犯罪事實已臻明瞭，亦無再為調查之必要。再者，審諸本案
    之犯罪情狀，被告收受改造手槍1枝及制式子彈8顆後，竟於
    光天化日之下，朝他人工作處所天花板連開2槍，致在場職
    員心生畏懼，事後還就與案情有重要關係之事項為虛偽證述
    ，足生偵查錯誤之危險，核無縱科以最低度刑猶嫌過重之顯
    可憫恕或情輕法重情形，而無刑法第59條酌減其刑規定之適
    用。從而，被告上訴意旨尚難為憑，其上訴為無理由，應予
    駁回。
據上論斷，應依刑事訴訟法第368條、第373條，判決如主文。
本案經檢察官黃惠欣提起公訴，被告上訴後，檢察官鄧媛到庭執
行職務。
中　　華　　民　　國　　110 　年　　8　 　月　　24　　日
                  刑事第四庭    審判長法  官  陳筱珮
                                      法  官  林怡秀
                                      法  官  吳元曜
以上正本證明與原本無異。
如不服本判決，應於收受送達後20日內向本院提出上訴書狀，其
未敘述上訴之理由者並得於提起上訴後20日內向本院補提理由書
（均須按他造當事人之人數附繕本）「切勿逕送上級法院」。
                                      書記官  黃亮潔
中　　華　　民　　國　　110 　年　　8 　　月　　24　　日
附錄本案論罪科刑法條： 
修正前槍砲彈藥刀械管制條例第8條
未經許可，製造、販賣或運輸鋼筆槍、瓦斯槍、麻醉槍、獵槍、
空氣槍或第四條第一項第一款所定其他可發射金屬或子彈具有殺
傷力之各式槍砲者，處無期徒刑或五年以上有期徒刑，併科新臺
幣一千萬元以下罰金。
未經許可，轉讓、出租或出借前項所列槍枝者，處五年以上有期
徒刑，併科新臺幣一千萬元以下罰金。
意圖供自己或他人犯罪之用，而犯前二項之罪者，處無期徒刑或
七年以上有期徒刑，併科新臺幣一千萬元以下罰金。
未經許可，持有、寄藏或意圖販賣而陳列第一項所列槍枝者，處
三年以上十年以下有期徒刑，併科新臺幣七百萬元以下罰金。
第一項至第三項之未遂犯罰之。
犯第一項、第二項或第四項有關空氣槍之罪，其情節輕微者，得
減輕其刑。

槍砲彈藥刀械管制條例第12條
未經許可，製造、販賣或運輸子彈者，處1年以上7年以下有期徒
刑，併科新台幣500萬元以下罰金。
未經許可，轉讓、出租或出借子彈者，處6月以上5年以下有期徒
刑，併科新台幣300萬元以下罰金。
意圖供自己或他人犯罪之用，而犯前二項之罪者，處3年以上10
年以下有期徒刑，併科新台幣700萬元以下罰金。
未經許可，持有、寄藏或意圖販賣而陳列子彈者，處5年以下有
期徒刑，併科新台幣300萬元以下罰金。
第1項至第3項之未遂犯罰之。

中華民國刑法第168條
（偽證罪）
於執行審判職務之公署審判時或於檢察官偵查時，證人、鑑定人
、通譯於案情有重要關係之事項，供前或供後具結，而為虛偽陳
述者，處7年以下有期徒刑。

中華民國刑法第305條
以加害生命、身體、自由、名譽、財產之事恐嚇他人，致生危害
於安全者，處2年以下有期徒刑、拘役或9千元以下罰金。

中華民國刑法第354條
毀棄、損壞前二條以外之他人之物或致令不堪用，足以生損害於
公眾或他人者，處2年以下有期徒刑、拘役或1萬5千元以下罰金
。

附件：臺灣臺北地方法院108年度訴字第873號刑事判決（含更正
      裁定）
臺灣臺北地方法院刑事判決              108年度訴字第873號
公　訴　人　臺灣臺北地方檢察署檢察官
被　　　告　劉仁傑　男　民國00年00月00日生
　　　　　　　　　　身分證統一編號：Z000000000號
　　　　　　　　　　住詳卷
指定辯護人　本院公設辯護人  唐禎琪　
被　　　告　謝平緯　男　民國00年00月0日生
　　　　　　　　　　身分證統一編號：Z000000000號
　　　　　　　　　　住○○市○○區○○○0號
　　　　　　　　　　居臺南市○○區○○街000號
上列被告因違反槍砲彈藥刀械管制條例案件，經檢察官提起公訴
（107年度偵字第17719號、第22392號），本院判決如下：
    主  文
劉仁傑犯非法持有可發射子彈具殺傷力之槍枝罪，處有期徒刑參
年捌月，併科罰金新臺幣陸萬元，罰金如易服勞役，以新臺幣壹
仟元折算壹日；又犯偽證罪，處有期徒刑貳月。
謝平緯幫助犯恐嚇危害安全罪，處有期徒刑貳月，如易科罰金，
以新臺幣壹仟元折算壹日。
扣案如附表一所示之物沒收之。
    事  實
劉仁傑與謝平緯為朋友關係。劉仁傑知悉可發射子彈具殺傷力
  之改造槍枝及子彈，分別係槍砲彈藥刀械管制條例第4條第1項
  第1款、第2款所列管之槍砲及彈藥，未經中央主管機關之許可
  ，均不得無故持有，竟基於非法持有具有殺傷力之改造槍彈、
  恐嚇危害安全及毀損之單一犯意，謝平緯則基於幫助劉仁傑犯
  恐嚇危害安全之犯意，而有下列行為：
㈠劉仁傑於民國106年12月12日在臺南市某地點，與真實姓名、年
  籍均不詳、綽號「阿正」之成年男子見面，「阿正」對劉仁傑
  表示願支付新臺幣（下同）80萬元報酬（惟無證據認定劉仁傑
  已因「阿正」交付該筆款項而取得，詳如後述），委由劉仁傑
  前往臺北市○○區○○路0段00號11樓之1「瀚亞建築師事務所/羅
  興華建築師事務所」（起訴書誤載為「瀚亞建築師事務所」，
  應予更正，下稱本案建築師事務所）開槍恐嚇；劉仁傑應允後
  ，並於同年12月21日至22日之某時許，在臺南市歸仁區某產業
  道路上，向「阿正」收受如附表一所示之改造手槍1枝(槍枝管
  制編號：0000000000，下稱本案改造手槍)及具殺傷力之口徑9
  mm制式子彈8顆（下稱本案制式子彈）後，自該時起迄至查獲
  上開槍彈之時止，未經許可無故持有之。
㈡劉仁傑為前往本案建築師事務所開槍恐嚇，委託謝平緯於106年
  12月25日上午0時56分許，在臺南市○區○○路0段000巷0號全家
  便利商店臺南海安三店內，操作Famiport機器幫助其購買北上
  之台灣高速鐵路股份有限公司（下稱高鐵）車票，並於同日上
  午7時28分許，在高鐵臺南站搭乘高鐵（0206班次）前往高鐵
  臺北站，再轉搭由不知情之許燦雄駕駛之營業用小客車至臺北
  市松山區八德路3段12巷7弄附近後，並步行至本案建築師事務
  所處，於同日上午9時32分許在該事務所之櫃檯前，持本案改
  造手槍朝該事務所之天花板接續射擊上述制式子彈2發，以此
  加害生命及身體之事恐嚇在場職員王生存，使伊心生畏懼，致
  生危害於安全，且因而使前開天花板遭射穿2處而致令不堪使
  用，足以生損害於使用人羅興華。劉仁傑雖欲接續射擊恐嚇，
  惟因該改造手槍卡彈而未成功擊發，遂作罷而逃離現場，並輾
  轉搭車返回臺南市，嗣劉仁傑自認無法逃逸警網查緝而投案。
劉仁傑因投案而為警逮捕後，明知係「阿正」交付本案改造手
  槍、制式子彈並指示其開槍，竟基於偽證之故意，於如附表二
  所示之時、地，以證人身分接受檢察官訊問且於供前具結後，
  就與案情有重要關係之事項，為如附表二所示內容之虛偽證述
  ，足以陷偵查檢察官於錯誤之危險。嗣經羅興華報警處理及劉
  仁傑於偵查中翻異前詞，始悉上情
案經羅興華訴由臺北市政府警察局松山分局（下稱松山分局）
  報告臺灣臺北地方檢察署（下稱臺北地檢署）檢察官偵查起訴
  。
    理  由
壹、程序方面
按被告以外之人於審判外之言詞或書面陳述，除法律有規定者
  外，不得作為證據，刑事訴訟法第159條第1項固定有明文。又
  按被告以外之人於審判外之陳述，雖不符合同法第159條之1至
  第159條之4之規定，但經當事人於審判程序同意作為證據，法
  院審酌該言詞陳述或書面陳述作成時之情況，認為適當者，亦
  得為證據，同法第159條之5第1項亦有明定。查本案判決下列
  所引用被告以外之人於審判外之陳述，因被告劉仁傑及謝平緯
  於本院準備程序中就該等供述證據之證據能力表示同意（見10
  8年度訴字第873號卷《下稱本院卷》第133頁），且檢察官及前
  開被告迄至言詞辯論終結前均未再聲明異議，復經本院審酌該
  等陳述作成時之情況，認為以之作為證據應屬適當，依上開規
  定，應認有證據能力。
其餘資以認定本案犯罪事實之非供述證據（詳後述），亦查無
  違反法定程序取得之情形，依刑事訴訟法第158條之4之反面解
  釋，應具證據能力。　　
貳、實體部分：
認定事實所憑之證據及理由：
㈠被告劉仁傑部分：　
⒈上揭事實，業據被告劉仁傑於警詢中、偵查時及審理中均坦承
  不諱（見臺北地檢署107年度偵字第22392號卷《下稱22392偵卷
  》第33頁至第40頁、第53頁至第55頁，107年度偵字第17719號
  卷《下稱17719偵卷》第52頁至第58頁，本院卷第100頁至第101
  頁、第259頁），並經證人即告訴人羅興華於警詢中指述、證
  人即羅興華建築師事務所協理羅文、證人即羅興華建築師事務
  所職員王生存、證人即計程車司機許燦雄、林耀祥、陳俊祥、
  鄭熯漳、吳永華、證人即被告劉仁傑友人郭建興、證人即旅館
  副總蘇文志於警詢中證述明確（見臺北地檢署106年度他字第1
  2919號卷《下稱12919他卷》卷二第272頁至第273頁、第275頁至
  第277頁、第284頁、第301頁至第302頁、第321頁至第345頁，
  22392偵卷第245頁至第249頁），並有現場照片、監視器錄影
  畫面翻拍照片、採證照片、臺北市政府警察局信義分局扣押筆
  錄、松山分局扣押筆錄、扣押物品目錄表、扣案物品照片、內
  政部警政署刑事警察局（下稱刑事局）106年12月26日北市警
  鑑字第00000000000-0號、第00000000000-0號、同年月29日刑
  紋字第1068029935號、被告劉仁傑持用行動電話之通聯調閱、
  基地台位置、本院公務電話紀錄及房屋租賃契約等件附卷可稽
  （見12919他卷一第29頁至第51頁、第291頁、第301頁至第374
  頁，12919他卷二第第367頁至第381頁、第441頁至第445頁、
  第451頁至第455頁、第491頁至第496頁，12919他卷三第173頁
  至第184頁，本院卷第107頁、第217頁至第223頁）。
⒉扣案之本案改造手槍（如附表一所示）、子彈6顆（如附表三編
  號2所示）及彈殼1顆（如附表三編號1所示）經送請刑事局鑑
  定及比對後，其結果略以：送鑑手槍1枝係改造手槍，由仿半
  自動手槍製造之槍枝，換裝土造金屬槍管而成，擊發功能正常
  ，可供擊發適用子彈使用，認有殺傷力；送鑑子彈6顆均係口
  徑9mm制式子彈，均經試射，認具有殺傷力；送鑑彈殼為已擊
  發之口徑9mm（9x19mm）制式彈殼，送鑑手槍之試射彈殼與送
  鑑之彈殼1顆，該彈底特徵紋痕均相吻合，認係由該槍枝所擊
  發乙情，此有刑事局107年6月5日刑鑑字第1070037866號鑑定
  書、同年2月5日刑鑑字第1068030739號鑑定書及同年12月22日
  刑鑑字第1078004923號函等件在卷供參（見12919他卷一第405
  頁至第407頁，12919他卷二第513頁，22392偵卷第501頁），
  足徵被告劉仁傑持有之本案改造手槍及制式子彈均具有殺傷力
  ，且確係持本案改造手槍朝本案建築師事務所之天花板接續射
  擊子彈。是被告劉仁傑上開任意性自白，確與事實相符，堪予
  採信。　
㈡被告謝平緯部分：
　訊據被告謝平緯固坦承其於在上開時、地幫助被告劉仁傑購買
  高鐵車票之事實，惟矢口否認有何幫助恐嚇危害安全之犯行，
  辯稱：其與被告劉仁傑為經常碰面之朋友，因而幫助被告劉仁
  傑購買車票，但其不知道被告劉仁傑搭乘高鐵北上要做什麼云
  云。經查：
⒈被告謝平緯於106年12月25日上午0時56分許，在本案超商內操
  作Famiport機器幫助被告劉仁傑購買北上之高鐵車票等情，業
  據被告謝平緯供承在卷（見本院卷第131頁至第133頁），並有
  高鐵票務查詢資料、監視器影像畫面截圖、交易明細、行動電
  話雙向通聯查詢資料、被告謝平緯持用行動電話之通聯調閱及
  基地台位置等件存卷可考（見12919他卷二第189頁、第233頁
  至第234頁、第251頁、第421頁至第437頁），故此部分事實首
  堪認定。
⒉被告謝平緯主觀上具有幫助恐嚇危害安全之故意，茲述如下：
⑴據證人即謝平緯之前女友黃禹緁於警詢中證稱：被告謝平緯於1
  06年12月25日之前，跟伊說被告劉仁傑要幹大事，後來於同年
  月24日或25日被告謝平緯再跟伊說被告劉仁傑要去臺北開槍，
  都是於被告劉仁傑開槍之前所說等語（見22392偵卷第262頁至
  第263頁）；又於偵查中結證稱：一開始被告謝平緯告知伊被
  告劉仁傑要去臺北幹大事，後來又跟伊說被告劉仁傑要去臺北
  開槍等語（見17719偵卷第30頁）。酌以證人黃禹緁歷次之證
  述情節一致，並經伊具結以擔保證詞之憑信性，應堪採信。
⑵證人即共同被告劉仁傑於偵查中亦結證稱：其是通緝犯的身分
  ，不方便深夜出門，就叫被告謝平緯去幫其買車票和飲料，這
  時候被告謝平緯知道其買車票是要去臺北開槍等語（見12919
  他卷三第193頁），上揭證述雖與其於警詢及審理中供稱：其
  指使被告謝平緯前往購買高鐵車票，被告謝平緯知道其要去臺
  北，但不知道其要犯案等語（見22392偵卷第87頁、本院卷第1
  02頁）互有扞格。然證人劉仁傑與被告謝平緯間並無任何仇隙
  ，當無故意誣攀被告謝平緯之理，且其於偵查中之證述，核與
  證人黃禹緁上揭證述內容一致，應較為可信。
⑶綜合以上事證，足認被告謝平緯知悉被告劉仁傑搭乘高鐵前往
  臺北係為遂行開槍恫嚇他人，仍購買車票幫助被告劉仁傑抵達
  前開地點，使被告劉仁傑得順利執行恐嚇危害安全之犯行，被
  告謝平緯顯基於幫助被告劉仁傑犯恐嚇危害安全之犯意（按：
  被告謝平緯所為幫助行為僅於被告劉仁傑前往臺北之案發地點
  而有助益及共同關聯性，至於被告劉仁傑持槍彈擊發而導致現
  場天花板毀損等情，則難認其有何幫助故意）甚明。是被告謝
  平緯辯稱其不知道被告劉仁傑搭乘高鐵北上要做什麼云云，應
  非可採。
㈢綜上所述，被告謝平緯所辯不足採信。本案事證明確，被告劉
  仁傑及謝平緯之犯行洵堪認定，應予依法論科。
論罪科刑：
㈠論罪部分：
⒈新舊法比較部分：
⑴按行為後法律有變更者，適用行為時之法律；但行為後之法律
  有利於行為人者，適用最有利於行為人之法律，刑法第2條第1
  項定有明文。該條規定所稱「行為後法律有變更者」，包括犯
  罪構成要件有擴張、減縮，或法定刑度有變更等情形。惟若新
  、舊法之條文內容雖有所修正，然其修正內容與罪刑無關，僅
  為文字、文義之修正、條次之移列，或將原有實務見解及法理
  明文化等無關有利或不利於行為人之情形，則非屬上揭所稱之
  法律有變更，亦不生新舊法比較之問題，而應依一般法律適用
  原則，逕行適用裁判時法（最高法院107年度台上字第4438號
  判決參照）。
⑵被告劉仁傑行為後，槍砲彈藥刀械管制條例第7條、第8條均於1
  09年6月10日修正公布施行，並於同年月12日生效。修正前槍
  砲彈藥刀械管制條例第7條第1項、第4項規定：「未經許可，
  製造、販賣或運輸火砲、肩射武器、機關槍、衝鋒槍、卡柄槍
  、自動步槍、普通步槍、馬槍、手槍或各類砲彈、炸彈、爆裂
  物者，處無期徒刑或7年以上有期徒刑，併科新臺幣3千萬元以
  下罰金。（第1項）......未經許可，持有、寄藏或意圖販賣
  而陳列第1項所列槍砲、彈藥者，處5年以上有期徒刑，併科新
  臺幣1千萬元以下罰金。（第4項）」；第8條第1項、第4項規
  定：「未經許可，製造、販賣或運輸鋼筆槍、瓦斯槍、麻醉槍
  、獵槍、空氣槍或第4條第1項第1款所定其他可發射金屬或子
  彈具有殺傷力之各式槍砲者，處無期徒刑或5年以上有期徒刑
  ，併科新臺幣1千萬元以下罰金。（第1項）......未經許可，
  持有、寄藏或意圖販賣而陳列第1項所列槍枝者，處3年以上10
  年以下有期徒刑，併科新臺幣7百萬元以下罰金。（第4項）」
  修正後同法第7條第1項、第4項規定：「未經許可，製造、販
  賣或運輸『制式或非制式』火砲、肩射武器、機關槍、衝鋒槍、
  卡柄槍、自動步槍、普通步槍、馬槍、手槍或各類砲彈、炸彈
  、爆裂物者，處無期徒刑或7年以上有期徒刑，併科新臺幣3千
  萬元以下罰金。（第1項）......未經許可，持有、寄藏或意
  圖販賣而陳列第1項所列槍砲、彈藥者，處5年以上有期徒刑，
  併科新臺幣1千萬元以下罰金。（第4項）」、第8條第1項、第
  4項規定：「未經許可，製造、販賣或運輸『制式或非制式』鋼
  筆槍、瓦斯槍、麻醉槍、獵槍、空氣槍或第4條第1項第1款所
  定其他可發射金屬或子彈具有殺傷力之各式槍砲者，處無期徒
  刑或5年以上有期徒刑，併科新臺幣1千萬元以下罰金。（第1
  項）......未經許可，持有、寄藏或意圖販賣而陳列第1項所
  列槍砲者，處3年以上10年以下有期徒刑，併科新臺幣7百萬元
  以下罰金。（第4項）」，上述條文之修正，係為使違法槍砲
  之管制作為更臻嚴密，並遏阻非制式槍砲氾濫情形，以確保人
  民之生命、身體、自由及財產安全，使特定類型槍砲之管制範
  圍明確及於所有具殺傷力之制式及非制式槍砲。因此，修正後
  持有、寄藏或意圖販賣而陳列「非制式手槍」，均應適用槍砲
  彈藥刀械管制條例第7條第4項之規定，且法定刑由修正前同法
  第8條第4項所定之「3年以上10年以下有期徒刑，併科新臺幣7
  百萬元以下罰金」，提高為修正後同法第7條第4項之「5年以
  上有期徒刑，併科新臺幣1千萬元以下罰金」，經比較新舊法
  之結果，修正後之規定於被告劉仁傑並未較有利，依刑法第2
  條第1項前段規定，應適用行為時即修正前槍砲彈藥刀械管制
  條例第8條第4項規定。
⑶被告劉仁傑及謝平緯於行為後，刑法第305條及第354條規定，
  雖均於108年12月25日公布修正，於同年月27日施行，惟修正
  後之上開規定係依刑法施行法第1條之1第2項前段規定將罰金
  提高30倍，亦即將原本之銀元，修正為新臺幣，其修正之結果
  不生有利或不利於行為人之情形，自非法律變更，當亦不生新
  舊法比較之問題，而應依一般法律適用原則，逕行適用裁判時
  法，附此敘明。
⒉被告劉仁傑部分：
⑴如事實欄㈠部分：
①按槍砲彈藥刀械管制條例所定未經許可持有槍、彈、槍枝主要
  組成零件，其持有之繼續，為行為之繼續，而非狀態之繼續，
  亦即一經持有該槍、彈、槍枝主要組成零件，罪即成立，但其
  犯罪行為之完結須繼續至持有行為終了時為止（最高法院92年
  度台非字第91號判決意旨參照）。
②次按所謂毀損者，係指以毀棄、損壞或致令不堪用之方法，使
  物品之效用一部或全部喪失而言。所謂「毀棄」，係指根本毀
  滅物之存在；「損壞」則指損傷破壞物體，使物之外形發生重
  大變化，使其效用全部或一部喪失之意。　
③本案改造手槍及制式子彈，分別係屬槍砲彈藥刀械管制條例第4
  條第1項第1款、第2款所列管之槍砲及彈藥，依據同條例第5條
  規定，非經中央主管機關許可，均不得持有。被告劉仁傑持該
  手槍擊發子彈，使本案建築師事務所之天花板因此遭射穿2處
  ，已損及上開天花板之外觀形貌，並使之失去原本所具之遮蔽
  及區隔空間之效能，而致令不堪用，自屬毀損。是核被告劉仁
  傑所為，係犯修正前槍砲彈藥刀械管制條例第8條第4項非法持
  有可發射子彈具殺傷力之槍枝罪及（現行）同條例第12條第4
  項之非法持有子彈罪、刑法第305條之恐嚇危害安全罪、同法
  第354條毀損罪。
④被告劉仁傑先後持槍擊發2發子彈，係於密接時間在同一地點所
  為之恐嚇及毀損行為，各次侵害之法益同一，行為間之獨立性
  極為薄弱，依一般社會健全觀念，在時間差距上難以強行分開
  ，於刑法評價上，應分別視為數個舉動之接續施行，而為接續
  犯論以一罪即足。
⑤被告劉仁傑以其原先非法持有本案改造手槍及制式子彈，並以
  開槍擊發子彈毀損天花板之方式，造成在場職員心理壓力，以
  遂行其恐嚇及毀損之目的，且其行為之主要部份有所重疊，應
  整體評價為一行為論斷，是被告劉仁傑以一行為觸犯上開數罪
  名，為想像競合犯，應依刑法第55條規定，從一重之非法持有
  可發射子彈具殺傷力之槍枝罪處斷。公訴意旨認被告劉仁傑所
  犯非法持有可發射子彈具殺傷力之槍枝罪及非法持有子彈罪為
  想像競合之裁判上一罪關係、恐嚇危害安全罪及毀損罪為想像
  競合之裁判上一罪關係，分別從一重之非法持有可發射子彈具
  殺傷力之槍枝罪、毀損罪論斷後，再予分論併罰，容有未洽，
  附此敘明。
⑵如事實欄㈡部分：　
①按刑法上之偽證罪，為形式犯，不以結果之發生為要件，證人
  於供前或供後具結而就案情有重要關係事項，故為虛偽陳述，
  其犯罪即成立，而該罪所謂於案情有重要關係之事項，則指該
  事項之有無，足以影響於裁判之結果者而言，至於其虛偽陳述
  ，法院已否採為裁判或檢察官據為處分之基礎，或有無採為基
  礎之可能，皆於偽證罪之成立無影響（最高法院107年度台上
  字第2585號、105年度台上字第2307號判決意旨參照）。　
②被告劉仁傑於本案偵查中具結後，就本案共犯及槍彈來源之案
  情重要關係事項為虛偽陳述，雖於事後翻異其詞，而未經檢察
  官或本院採為認定事實之基礎，仍該當偽證罪。是核被告劉仁
  傑所為，係犯刑法第168條之偽證罪。
⑶被告劉仁傑如事實欄㈠、㈡所犯之非法持有可發射子彈具殺傷力
  之槍枝罪及偽證罪，犯意各別，行為互殊，應分論併罰。
⒊被告謝平緯部分：
⑴按幫助犯之成立，主觀上行為人須有幫助故意，客觀上須有幫
  助行為，亦即需對於犯罪與正犯有共同之認識，而以幫助之意
  思，對於正犯資以助力，而未參與實施犯罪之行為者而言（最
  高法院75年度台上字第1509號、88年度台上字第1270號判決意
  旨參照）。　
⑵被告謝平緯購買北上之高鐵車票，僅屬恐嚇危害安全犯罪構成
  要件以外之行為，且以幫助而非正犯之意思參與，是核被告謝
  平緯上開所為，係犯刑法第30條第1項前段、第305條之幫助恐
  嚇危害安全罪。
㈡科刑部分：
⒈刑之減輕部分：
⑴被告劉仁傑適用刑法第172條規定之說明：　
  按犯第168條至第171條之罪，於所虛偽陳述或所誣告之案件，裁判或懲戒處分確定前自白者，減輕或免除其刑，刑法第172條定有明文。被告劉仁傑於審理中就其偽證犯行自白認罪，縱其為自白時，另案被告林宏斌業經檢察官為不起訴處分確定等情，有前開案件不起訴處分書及臺灣高等法院被告前案紀錄表等件在卷可稽（見22392偵卷第535頁至第537頁），亦為本院職務上所已知。但檢察官不起訴處分確定究與法院裁判確定不同，是其自白仍不得謂非於所虛偽陳述之案件裁判確定前所為，應依上開規定減輕其刑。
⑵被告謝平緯適用刑法第30條第2項規定之說明：　
　被告謝平緯係幫助被告劉仁傑犯恐嚇危害安全罪，依刑法第30
  條第2 項規定，按正犯之刑減輕之。
⒉爰以行為人之責任為基礎，審酌被告劉仁傑為牟個人私利，漠
  視法令禁止，未經許可持有本案改造手槍及制式子彈，以對本
  案建築師事務所天花板開槍之方式恫嚇他人，並造成該天花板
  之毀損，缺乏對他人意思決定自由及財產權之尊重；其更於偵
  訊中具結後，就案情重要關係之事項為虛偽不實陳述，誤導偵
  查機關查緝犯罪之正確性，對於國家司法權行使之妨害非輕；
  被告謝平緯對於被告劉仁傑開槍恫嚇之行為提供助力，所為實
  非可取，兼衡被告劉仁傑持有本案改造手槍及制式子彈之數量
  、持有期間、犯罪動機、目的、手段、造成之危害、被告劉仁
  傑及謝平緯於本案犯罪中各自扮演之角色，暨被告劉仁傑於犯
  後坦承犯行之態度，為二、三專肄業之智識程度，自述於案發
  時無業，無人須其扶養之家庭生活狀況（見本院卷第65頁、第
  259頁）；被告謝平緯於犯後否認犯行之態度，為高職畢業之
  智識程度，自述於案發時從事室內設計工作，月收入約3萬元
  ，須扶養2名子女之家庭生活狀況（見本院卷第67頁、第259頁
  ）等一切情狀，分別量處如主文第1項及第2項所示之刑，並就
  得易科罰金及易服勞役部分，併諭知易科罰金及易服勞役之折
  算標準。
⒊本判決有關被告劉仁傑犯偽證罪宣告之罪刑，雖不得易科罰金
  ，惟得於本案確定後依刑法第41條第3項規定，向執行檢察官
  聲請易服社會勞動，由執行檢察官依職權審酌；其所犯非法持
  有可發射子彈具殺傷力之槍枝罪及偽證罪，分別為不得易科罰
  金之罪、得易服社會勞動之罪，依刑法第50條第1項但書第3款
  規定，未經受刑人請求檢察官聲請定應執行之刑，本院不予定
  應執行刑，附此敘明。
㈢沒收部分：
⒈按違禁物，不問屬於犯罪行為人與否，沒收之，刑法第38條第1
  項定有明文。
⒉查扣案如附表一所示之本案改造手槍，經鑑定結果認有殺傷力，已如上述，為違禁物，不論屬於何人所有，應依刑法第38條第1項規定，宣告沒收之。至扣案如附表三編號1所示之彈殼1顆，因被告劉仁傑擊發而失其效能；扣案如附表三編號2所示之制式子彈6顆，固具有殺傷力，而屬違禁物，然因鑑驗時經實際試射擊發而裂解，已失子彈之性質，均不予宣告沒收。
⒊次按供犯罪所用、犯罪預備之物或犯罪所生之物，屬於犯罪行
  為人者，得沒收之；犯罪所得，屬於犯罪行為人者，沒收之，
  刑法第38條第2項前段及第38條之1第1項前段分別定有明文。
  如附表三編號5至11所示之物，雖為被告劉仁傑為本案犯行時
  所穿著及攜帶（見本院卷第101頁），然均為日常生活所用之
  物，與本案犯行無直接關聯；如附表三編號3至4、12至15所示
  之物，則無證據足認係被告劉仁傑或謝平緯所有之物，故均不
  予宣告沒收。
⒋依被告劉仁傑於偵查中供稱：其開完槍後，就找不到「阿正」
  ，答應給的報酬也沒有給其，先前稱有拿到報酬並非屬實等語
  （見17719偵卷第55頁至第57頁），且依現存證據，尚無積極
  證據證明被告劉仁傑已實際獲取「阿正」所交付之80萬元報酬
  ，依前開說明要旨，即無宣告沒收其犯罪所得規定之適用，併
  此敘明。
據上論斷，應依刑事訴訟法第299條第1項前段，修正前槍砲彈藥
刀械管制條例第8條第4項、第12條第4項，刑法第2條第1項前段
、第11條前段、第30條第1項前段、第2項、第168條、第172條、
第305條、第354條、第55條、第41條第1項前段、第42條第3項前
段、第38條第1項，刑法施行法第1條之1第1項，判決如主文。
本案經檢察官黃惠欣提起公訴，檢察官孟令士到庭執行職務
中　　華　　民　　國　　110 　年　　1 　　月　　25　　日
                  刑事第六庭  審判長法  官  黃傅偉
                                    法  官  劉俊源
                                    法  官  洪翠芬
上正本證明與原本無異。 
如不服本判決應於收受送達後20日內向本院提出上訴書狀，並應
敘述具體理由；其未敘述上訴理由者，應於上訴期間屆滿後20日
內向本院補提理由書（均須按他造當事人之人數附繕本）「切勿
逕送上級法院」。告訴人或被害人如對於本判決不服者，應具備
理由請求檢察官上訴，其上訴期間之計算係以檢察官收受判決正
本之日期為準。 
                                    書記官  蘇瑩琪 
中　　華　　民　　國　　110 　年　　1 　　月　　26　　日
附錄本案論罪科刑法條全文：
修正前槍砲彈藥刀械管制條例第8條
未經許可，製造、販賣或運輸鋼筆槍、瓦斯槍、麻醉槍、獵槍、
空氣槍或第四條第一項第一款所定其他可發射金屬或子彈具有殺
傷力之各式槍砲者，處無期徒刑或5年以上有期徒刑，併科新臺
幣1千萬元以下罰金。
未經許可，轉讓、出租或出借前項所列槍枝者，處5年以上有期
徒刑，併科新臺幣1千萬元以下罰金。
意圖供自己或他人犯罪之用，而犯前二項之罪者，處無期徒刑或
7年以上有期徒刑，併科新臺幣1千萬元以下罰金。
未經許可，持有、寄藏或意圖販賣而陳列第一項所列槍枝者，處
3年以上10年以下有期徒刑，併科新臺幣7百萬元以下罰金。
第一項至第三項之未遂犯罰之。
犯第一項、第二項或第四項有關空氣槍之罪，其情節輕微者，得
減輕其刑。
修正前槍砲彈藥刀械管制條例第12條
未經許可，製造、販賣或運輸子彈者，處1年以上7年以下有期徒
刑，併科新台幣500萬元以下罰金。
未經許可，轉讓、出租或出借子彈者，處6月以上5年以下有期徒
刑，併科新台幣300萬元以下罰金。
意圖供自己或他人犯罪之用，而犯前二項之罪者，處3年以上10
年以下有期徒刑，併科新台幣700萬元以下罰金。
未經許可，持有、寄藏或意圖販賣而陳列子彈者，處5年以下有
期徒刑，併科新台幣300萬元以下罰金。
第1項至第3項之未遂犯罰之。
中華民國刑法第168條
（偽證罪）
於執行審判職務之公署審判時或於檢察官偵查時，證人、鑑定人
、通譯於案情有重要關係之事項，供前或供後具結，而為虛偽陳
述者，處7年以下有期徒刑。
中華民國刑法第305條
以加害生命、身體、自由、名譽、財產之事恐嚇他人，致生危害
於安全者，處2年以下有期徒刑、拘役或9千元以下罰金。
中華民國刑法第354條
毀棄、損壞前二條以外之他人之物或致令不堪用，足以生損害於
公眾或他人者，處2年以下有期徒刑、拘役或1萬5千元以下罰金
。

附表一：
扣案物品名稱 數量 鑑定結果 備註（扣押物品清單） 備註 非制式手槍（改造手槍，槍枝管制編號：○○○○○○○○○○號） 壹支 改造手槍，由仿半自動手槍製造之槍枝，換裝土造金屬槍管而成，擊發功能正常，可供擊發適用子彈使用，認有殺傷力。 本院108年度刑保字第2672號扣押物品清單編號1（見本院卷第51頁） 應予宣告沒收。 
　
附表二：
時        間 地   點 虛   偽   證   述  內 容 備註 107年7月24日下午2時57分許 臺北地檢署第20偵查庭 「（檢察官問：係何人找你於106年12月25日前往瀚亞建築師事務所開槍？）約於106年12月12日，林宏斌找我去他家（臺南市○○區○○路0段000號），他跟我說有一條好康問我要不要賺，我問他多少錢，他說80萬元，我問他什麼事，他說有2個CASE都是開槍，一個是去大樓，另一個應該是松菸，他說都在臺北，他強調只能對天花板開槍，絕對不可以傷到人，當天我說這個CASE我可不可以先接下來，我考慮2天再給他答覆。」、「（檢察官問：依你警詢所述，106年12月13日林宏斌跟你約在臺南市民權路附近見面，他有交1支蘋果手機給你，並交付現金3萬元？）是。他跟我約在他民權路3段395號住處，當天他交1支蘋果手機，及1個WIFI盒，WIFI盒是因手機沒有插卡，不能打電話，我跟林宏斌都是用FACETIME聯絡，這是林宏斌要求的，當天林宏斌還交給我現金3萬元，跟我說叫我去找一間汽車旅館住......」、「（檢察官問：依你警詢所述，你於106年12月14日晚間與林宏斌在臺南市民權路附近交付現金5萬元給你，並要你先至瀚亞事務所勘查逃逸路線？）當天也是在林宏斌民權路住處談，我剛好也沒錢了，要跟林宏斌拿錢，他就給我5萬元，並叫我先去勘查逃逸路線，隔天（15日）我就自己買票上臺北至事務所附近看了2個小時，已經勘查的差不多，當天我就返回臺南綠驛汽車旅館，且我在第一時間打電話給林宏斌，告訴他我已經把路線勘查的差不多，他就叫我先在旅館等他電話，不要亂跑。」、「（檢察官問：依你警詢所述，106年12月21日在歸仁區產業道路附近，林宏斌交給你1把黑色手槍及8顆子彈，並給付現金5萬元給你？）當天林宏斌跟我約在歸仁區產業道路附近，我自己1人騎機車過去跟他碰面，他交給我手槍1支、子彈8顆。我印象中，在開槍前，拿到4次現金，分別是3萬、5萬、5萬、7萬，總共20萬元，至於這4次是何時碰面時交給我的，現在時間我無法確定，因為已經半年多了。當天見面，林宏斌就叫我當天中午12點半去開槍，我當天早上自己買票到臺北，搭計程車前往瀚亞建築師事務所，但因現場人太多，我在該處待了半小時，人太多了沒辦法，我就離開直接坐車回臺南，回臺南後我先將槍彈還給林宏斌，再回綠驛旅館。」、「（檢察官問：依你警詢所述，你跟林宏斌106年12月24日凌晨在南市歸仁區產業道路附近見面，他當天交給你1把手槍、8顆子彈及7萬元？）當天晚上10、ll點左右，我跟林宏斌約在歸仁區產業道路見面，當場他交給我跟上次相同的黑色改造手槍1把、子彈8顆及現金7萬元，他叫我106年12月25日早上9點多，會有人在臺北幫我按電梯上樓至建築師事務所，因為我之前跟他說，中午時間人太多，會有安全考量，才改剛上班，人還不多的時候，去開槍人家才不會注意到。」 見12919他卷第190頁至第195頁 

附表三：
編號 名稱 數量 扣押物品清單 備註 1 彈殼 1顆 松山分局107年4月18日扣押物品目錄表第2項（見12919他卷二第445頁） 制式彈殼，口徑9mm（9x19mm），已擊發 2 子彈 6顆 松山分局107年4月18日扣押物品目錄表第3項（見12919他卷二第445頁） 制式子彈，口徑9mm，均已擊發 3 棉棒（採證使用） 13盒 本院108年度刑保字第2693號扣押物品清單（下稱2693號扣押清單）編號1號（見本院卷第59頁）  4 天花板 1片 2693號扣押清單編號2號 （見本院卷第59頁）  5 帽子 1個 2693號扣押清單編號3號 （見本院卷第59頁）  6 背包 1個 2693號扣押清單編號4號 （見本院卷第59頁）  7 運動鞋 1雙 2693號扣押清單編號5號 （見本院卷第59頁）  8 口罩（未拆封） 1個 2693號扣押清單編號6號 （見本院卷第59頁）  9 寶特瓶 2個 2693號扣押清單編號7號 （見本院卷第59頁）  10 外套 1件 2693號扣押清單編號8號 （見本院卷第60頁）  11 褲子 1條  2693號扣押清單編號9號 （見本院卷第60頁）  12 金屬碎片 1包 2693號扣押清單編號10號（見本院卷第60頁）  13 電子產品（IPHONE智慧型手機） 1支 2693號扣押清單編號11號（見本院卷第60頁） 林宏斌所有 14 電子產品（WIFI盒子） 1個 2693號扣押清單編號12號（見本院卷第60頁） 林宏斌所有 15 電子產品（ACER筆記型電腦） 1台 2693號扣押清單編號13號（見本院卷第60頁）  林宏斌所有